【裁判字號】    95,訴,401
【裁判日期】    950425
【裁判案由】    違反毒品危害防制條例
【裁判全文】
臺灣臺南地方法院刑事判決               95年度訴字第401號
公  訴  人  臺灣臺南地方法院檢察署檢察官
被      告  乙○○
                      號
                  （現另案於臺灣臺南監獄臺南分監執行中）
上列被告因違反毒品危害防制條例案件，經檢察官提起公訴（九
十五年度毒偵字第三四七號），被告於準備程序就犯罪事實為有
罪之陳述，本院合議庭裁定本案由受命法官獨任行簡式審判程序
，判決如下：
    主  文
乙○○施用第一級毒品，處有期徒刑捌月。
    事  實
一、乙○○前於民國（下同）九十二年間，因施用毒品案件，經
    臺灣彰化地方法院以九十二年度毒聲字第二一九四號裁定，
    送觀察勒戒後，認有繼續施用毒品之傾向，再經該院以九十
    二年度毒聲字第二四一三號裁定，經抗告後，由臺灣高等法
    院台中分院以九十二年度毒抗字第一０三六號裁定駁回抗告
    確定，令入戒治處所施以強制戒治，戒治滿三個月後，成效
    經評定合格，經臺灣彰化地方法院以九十三年度毒聲字第六
    四八號裁定停止戒治，所餘期間付保護管束，業於九十三年
    十一月二十七日保護管束期滿，強制戒治執行完畢。
二、詎乙○○猶不知戒除毒癮，於上開強制戒治執行完畢釋放後
    五年內，明知海洛因係毒品危害防制條例第二條第二項第一
    款所明定之第一級毒品，不得持有及施用，竟基於施用第一
    級毒品海洛因之犯意，於九十四年九月十七日上午八時許，
    在台南縣仁德鄉○○路五０七號加油站公共廁所內，將第一
    級毒品海洛因以摻入礦泉水再以針筒注射之方式施用乙次。
    嗣於翌日（即同年月十八日）為警查獲其涉嫌竊盜案件，並
    經其同意同意採集尿液送驗，檢驗結果呈嗎啡陽性反應，始
    查獲上情。
三、案經臺南縣警察局歸仁分局報告臺灣臺南地方法院檢察署檢
    察官偵查起訴。
    理  由
一、本件被告乙○○所犯為死刑、無期徒刑或最輕本刑為三年以
    上有期徒刑以外之罪，其於準備程序中就被訴事實為有罪之
    陳述，經法官告知簡式審判程序之旨，並聽取公訴人之意見
    後，爰依刑事訴訟法第二百七十三條之一第一項規定，裁定
    由受命法官獨任進行簡式審判程序，合先敘明。
二、上開事實，有下列事證可資證明：
  (一)被告乙○○於警詢、偵查中暨本院準備程序及審理時均對前
    開犯罪事實均坦承不諱。
  (二)又查被告於九十四年九月十八日為警查獲時，將所採集之尿
    液送驗，先以酵素免疫分析法（EIA）進行篩檢，再以氣相
    層析質譜儀（GC/MS）確認結果，呈嗎啡陽性反應，此有臺
    南縣警察局歸仁分局採擷毒品犯罪嫌疑人尿液送驗編號名冊
    、勘察採證同意書、長榮大學九十四年十月二十八日出具之
    確認報告各一份在卷可稽。按海洛因係由嗎啡經化學合成而
    製得，經注射進入人體後，因代謝而分解又生成嗎啡，因此
    施打海洛因後，由尿液檢驗結果仍為嗎啡反應，核屬科學上
    正常合理現象，併此敘明。
  綜上各情相互勾稽，足證被告確有施用第一級毒品海洛因之事
  實，因此，被告前開自白核與事實相符，本件事證至臻明確，
  犯行洵堪認定。
三、論罪科刑
  (一)按觀察、勒戒或強制戒治執行完畢後，五年以內再犯毒品危
    害防制條例第十條之罪者，檢察官應依法追訴，同條例第二
    十三條第二項定有明文。查乙○○前於九十二年間，因施用
    毒品案件，經臺灣彰化地方法院以九十二年度毒聲字第二一
    九四號裁定，送觀察勒戒後，認有繼續施用毒品之傾向，再
    經該院以九十二年度毒聲字第二四一三號裁定，經抗告後，
    由臺灣高等法院台中分院以九十二年度毒抗字第一０三六號
    裁定駁回抗告確定，令入戒治處所施以強制戒治，戒治滿三
    個月後，成效經評定合格，經臺灣彰化地方法院以九十三年
    度毒聲字第六四八號裁定停止戒治，所餘期間付保護管束，
    業於九十三年十一月二十七日保護管束期滿，強制戒治執行
    完畢等情，有臺灣高等法院被告全國前案紀錄表及臺灣臺南
    地方法院檢察署刑案資料查註紀錄表各一件在卷可憑，其於
    強制戒治執行完畢後五年內再犯本件施用第一級毒品海洛因
    之罪，揆之上述規定，即應依法追訴、審理。
  (二)次按海洛因係毒品危害防制條例第二條第二項第一款所明定
    之第一級毒品，禁止非法持有及施用，查被告非法施用海洛
    因，核其所為，係犯毒品危害防制條例第十條第一項之施用
    第一級毒品罪。其持有第一級毒品海洛因並進而施用，其持
    有之低度行為應為施用之高度行為所吸收，不另論罪。
  (三)爰審酌被告前曾因施用毒品經送強制戒治處分執行完畢後，
    猶不思戒絕革除惡習，顯未因前強制戒治之治療處分，而記
    取教訓，已屬不該，第念被告施用毒品之犯行，在性質上乃
    屬自我戕害身心健康之行為，且被告犯後坦承犯行，當庭深
    表悛悔之意，犯後態度尚佳等一切情狀，爰量處如主文所示
    之刑，以資懲戒。
據上論斷，應依刑事訴訟法第二百七十三條之一第一項、第二百
九十九條第一項前段，毒品危害防制條例第十條第一項，判決如
主文。
本案經檢察官甲○○到庭執行職務。
中    華    民    國    95    年    4     月    25    日
                  刑事第九庭   法  官  黃欣怡
以上正本證明與原本無異
如不服本判決應於送達十日內向本院提出上訴
                               書記官  陳怡吟
中    華    民    國    95    年    4     月    25    日
附錄本案論罪科刑條文
毒品危害防制條例第10條
施用第一級毒品者，處 6 月以上 5 年以下有期徒刑。
施用第二級毒品者，處 3 年以下有期徒刑。


司法院資訊處製作；財團法人民間司法改革基金會備份。
